【裁判字號】    98,訴,105
【裁判日期】    980120
【裁判案由】    違反毒品危害防制條例
【裁判全文】
臺灣彰化地方法院刑事判決                98年度訴字第105號
公  訴  人  臺灣彰化地方法院檢察署檢察官
被      告  甲○○
上列被告因違反毒品危害防制條例案件，經檢察官提起公訴（97
年度毒偵字第4536號），於本院準備程序中，被告就被訴事實為
有罪之陳述，經裁定改行簡式審判程序，本院判決如下：
    主  文
甲○○施用第一級毒品，累犯，處有期徒刑玖月。又施用第二級
毒品，累犯，處有期徒刑伍月。應執行有期徒刑壹年。
    犯罪事實
一、甲○○於民國85年間，因違反肅清煙毒條例及麻醉藥品管理
    條例案件，經臺灣高等法院臺中分院以86年度上訴字第630
    號判決判處有期徒刑3 年3 月、6 月，合併定應執行有期徒
    刑3 年5 月確定（第1 案）；且於86年間，因違反肅清煙毒
    條例及麻醉藥品管理條例案件，經本院以86年度訴字第1065
    號判決判處有期徒刑3 年8 月、3 月，合併定應執行有期徒
    刑3 年10月確定（第2 案），上開二案之罪經接續執行，於
    90年5 月21日縮短刑期假釋出監付保護管束，嗣經本院撤銷
    假釋，入監執行殘刑有期徒刑3 年7 月又18日，甫於96年7
    月14日縮刑期滿執行完畢出監。另其曾因施用第二級毒品案
    件，經本院裁定送觀察、勒戒後，因認有繼續施用毒品之傾
    向，經本院裁定令入戒治處所施以強制戒治後，因成效經評
    定合格，嗣經本院裁定停止戒治，所餘戒治期間付保護管束
    ，於93年2 月18日停止戒治出所付保護管束，並於93年8 月
    30日保護管束期滿視為強制戒治執行完畢，由臺灣彰化地方
    法院檢察署檢察官以93年度戒毒偵字第316 、317 、318 、
    319 、320 號為不起訴處分確定。詎仍未戒除毒癮，復基於
    施用第一級毒品海洛因之犯意，於97年10月28日15時許，在
    其位於彰化縣彰化市○○里○○路4 巷48號住處，以將海洛
    因摻入香菸中再點燃吸食之方式，施用第一級毒品海洛因1
    次；另基於施用第二級毒品甲基安非他命之犯意，於97年10
    月28日16時許，在其前揭住處，以將甲基安非他命置於鋁箔
    紙上，再以火燒烤吸食所產生煙霧之方式，施用第二級毒品
    甲基安非他命1 次。嗣於97年10月30日13時25分許，因其另
    涉販賣毒品案件，為警持臺灣彰化地方法院檢察署核發之拘
    票，在臺中市○區○○路與十甲路口拘提到案，經徵其同意
    採集尿液送驗，結果呈嗎啡、甲基安非他命陽性反應，而查
    悉上情。
二、案經彰化縣警察局彰化分局報請臺灣彰化地方法院檢察署檢
    察官偵查起訴。
    理  由
一、按除被告所犯為死刑、無期徒刑、最輕本刑為3 年以上有期
    徒刑之罪或高等法院管轄第1 審案件者外，於前條第1 項程
    序進行中，被告先就被訴事實為有罪之陳述時，審判長得告
    知被告簡式審判程序之旨，並聽取當事人、代理人、辯護人
    及輔佐人之意見後，裁定進行簡式審判程序；除簡式審判程
    序及簡易程序案件外，第1 審應行合議審判，刑事訴訟法第
    273 條之1 第1 項、第284 條之1 分別定有明文。本件被告
    甲○○所涉係死刑、無期徒刑、最輕本刑為3 年以上有期徒
    刑之罪或高等法院管轄第1 審案件以外之罪，並於本院行準
    備程序時就被訴事實為有罪之陳述，本院合議庭依前揭規定
    ，經評議結果，裁定改由受命法官獨任行簡式審判程序。
二、上開犯罪事實，業據被告甲○○於本院審理時坦承不諱，又
    被告為警採集其尿液送驗結果，確呈嗎啡、甲基安非他命陽
    性反應，此有彰化縣警察局彰化分局委託檢驗尿液代號與真
    實姓名對照認證單及詮昕科技股份有限公司於97年11月14日
    出具之濫用藥物尿液檢驗報告各1 紙附卷可稽，足徵被告之
    自白確與事實相符，堪以採信。再被告曾因施用第二級毒品
    案件，經本院裁定送觀察、勒戒後，因認有繼續施用毒品之
    傾向，經本院裁定令入戒治處所施以強制戒治後，因成效經
    評定合格，嗣經本院裁定停止戒治，所餘戒治期間付保護管
    束，於93年2 月18日停止戒治出所付保護管束，並於93年8
    月30日保護管束期滿視為強制戒治執行完畢，由臺灣彰化地
    方法院檢察署檢察官以93年度戒毒偵字第316 、317 、318
    、319 、320 號為不起訴處分確定等情，亦有臺灣彰化地方
    法院檢察署刑案資料查註紀錄表及臺灣高等法院被告全國前
    案紀錄表各1 份在卷可參。本件事證明確，被告上開犯行洵
    堪認定，應依法論科。
三、核被告甲○○所為，係犯毒品危害防制條例第10條第1 項、
    第2 項之施用第一級、第二級毒品罪。被告持有第一、二級
    毒品進而施用，其持有第一、二級毒品之低度行為，應各為
    其施用第一、二級毒品之高度行為吸收，不另論罪。被告所
    犯施用第一級毒品海洛因及施用第二級毒品甲基安非他命之
    犯行，犯意各別，應予分論併罰。又被告有上開犯罪事實欄
    所示之前科紀錄，此有臺灣彰化地方法院檢察署刑案資料查
    註紀錄表及臺灣高等法院被告全國前案紀錄表各1 份在卷可
    憑，則其於5 年以內故意再犯本件有期徒刑以上之罪，均為
    累犯，應各依刑法第47條第1 項之規定加重其刑。爰審酌被
    告之素行，及其施用毒品之動機、目的、方法、不知珍惜身
    體、施用毒品所生危害，暨犯後坦承犯行之態度等一切情狀
    ，分別量處如主文所示之刑，並定其應執行刑，以示懲儆。
據上論斷，應依刑事訴訟法第273 條之1 第1 項、第299 條第1
項前段，毒品危害防制條例第10條第1 項、第2 項，刑法第11條
前段、第47條第1 項、第51條第5 款，判決如主文。
本案經檢察官陳信郎到庭執行職務。
中    華    民    國    98    年    1     月    20    日
                         刑事第七庭   法  官  郭麗萍
以上正本證明與原本無異。
如不服本判決應於收受判決後10日內向本院提出上訴書狀，並應
敘述具體理由；其未敘述上訴理由者，應於上訴期間屆滿後20日
內向本院補提理由書（均須按他造當事人之人數附繕本）「切勿
逕送上級法院」。
中    華    民    國    98    年    1     月    20    日
                                      書記官   吳冠慧
附錄本案論罪科刑法條全文：
毒品危害防制條例第10條
施用第一級毒品者，處 6 月以上 5 年以下有期徒刑。
施用第二級毒品者，處 3 年以下有期徒刑。


司法院資訊處製作；財團法人民間司法改革基金會備份。
